【裁判字號】    97,消債更,35
【裁判日期】    971126
【裁判案由】    更生事件
【裁判全文】
臺灣宜蘭地方法院民事裁定            97年度消債更字第35號
債  務  人  甲○○
上列當事人聲請消費者債務清理事件，本院裁定如下：
    主  文
債務人甲○○自中華民國九十七年十一月廿八日零時起開始更生
程序。
命司法事務官進行本件更生程序。
    理  由
一、按債務人與金融機構協商成立者，不得聲請更生或清算。但
    因不可歸責於己之事由，致履行顯有重大困難者，不在此限
    ; 本條例施行前，債務人依金融主管機關協調成立之中華民
    國銀行公會會員辦理消費金融案件無擔保債務協商機制與金
    融機構成立之協議，準用前項之規定，消費者債務清理條例
    第151條第5項、第6項定有明文。又法院開始更生程序之裁
    定，應載明其年、月、日、時，並即時發生效力，次按法院
    裁定開始更生或清算程序後，得命司法是事務官進行更生或
    清算程序，必要時得選任律師、會計師或其他適當之自然人
    或法人一人為監督人或管理人。亦為消費者債務清理條例第
    45 條第1項、第16項第1項所明定。
二、本件聲請意旨略以：聲請人曾依「中華民國銀行公會會員辦
    理消費者金融案件無擔保債務協商機制」請求最大債權人共
    同協商清償方案，並於民國 (下同)95 年8月協商成立，共
    分80期、利率3.88%、每月應繳金額為新台幣 (下同)21,834
    元。按當時聲請人95年度之每月薪資約18,966元之情形而言
    ，扣除基本之生活開銷下，已明顯入不敷出，故聲請人以此
    認有不可歸責於己之事由致履行顯有重大困難，為此，爰依
    法聲請准予更生等語。
三、經查：債務人所主張之上開事實，業據提出財團法人金融聯
    合徵信中心前置協商專用債權人清冊、95年及96年綜合所得
    稅各類所得資料清單、財產歸屬資料清單及雅柔精品服飾宜
    蘭店於97年6月17日所陳報之在職及95年8月至97年5月之薪
    資單等為證，核閱屬實，堪認為真正。核諸債務人95年8月
    至97年5月之每月薪資平均為29,925元，足見債務人每月所
    請領之薪資扣除個人必要費用14,892元後，確實明顯不足履
    行上開協商條件。是以債務人主張其有不可歸責於己之事由
    ，致履行協商條件顯有困難，堪認為真實，此外，本件無擔
    保債務並未超過1,200萬元，且又查無債務人有消費者債務
    清理條例第6條第3項、第8條或第46條各款所定駁回更生聲
    請之事由存在，則債務人聲請更生，應屬有據。並依上開規
    定命司法事務官進行本件更生程序，爰裁定如主文。
中    華    民    國    97    年    11    月    26    日
     台灣宜蘭地方法院民事庭  法      官  張軒豪
上為正本係照原本作成
本件不得抗告
本裁定已於97年11月28日零時公告。
中    華    民    國    97    年    11    月    27    日
                              書  記  官  李茂榮


司法院資訊處製作；財團法人民間司法改革基金會備份。
